【裁判字號】    97,交聲,455
【裁判日期】    970520
【裁判案由】    違反道路交通管理處罰條例聲明異議
【裁判全文】
臺灣士林地方法院交通事件裁定         97年度交聲字第455號
原處分機關  交通部公路總局台北區監理所基隆監理站
異  議  人
即受處分人  甲○○
上列受處分人因違反道路交通管理處罰條例案件，對於交通部公
路總局台北區監理所基隆監理站中華民國97年4 月17日所為之處
分（原處分案號：基字監第裁42-AEW494456號、42-AEW494457號
），聲明異議，本院裁定如下：
    主  文
異議均駁回。
    理  由
一、按汽車駕駛人，行經有燈光號誌管制之交岔路口紅燈右轉行
    為者，處新台幣（以下同）600 元以上1800元以下罰鍰；汽
    車駕駛人，駕駛汽車有違反本條例之行為，經交通勤務警察
    或依法令執行交通稽查任務人員制止時，不聽制止或拒絕停
    車接受稽查而逃逸者，除按各該條規定處罰外，處3000元以
    上6000元以下罰鍰；汽車駕駛人有下列各款所列條款之一者
    ，除依原條款處罰鍰外，並予記點：一、有... 第60條第1
    項、... 之一者，各記違規點數1 點。... 三、有... 第53
    條... 之一者，各記違規點數3 點，道路交通管理處罰條例
    第53條第2 項、第60條第1 項、第63條第1 項第1 款及第3
    款分別定有明文。
二、原處分意旨略以：受處分人即異議人甲○○，於民國97年2
    月28日13時45分許，駕駛車牌號碼AST-209 號重型機車，行
    經台北市○○路○ 段75巷與康寧路3 段路口時，因「紅燈右
    轉」、「經警指揮攔停接受稽查逃逸」之違規行為，經員警
    於台北市○○路○ 段與成功路5 段450 巷底處查獲，掣單逕
    行舉發，爰依道路交通管理處罰條例第53條第2 項、第60條
    第1 項、第63條第1 項第1 款規定，分別裁處罰鍰600 元、
    3000元，並分別依同條例第63條第1 項第1 款、第3 款規定
    ，分別記違規點數3 點、1 點。
三、聲明異議意旨略以：伊當日並無違規，且亦無遭員警取締，
    並當日在康寧醫院內並沒有遭員警取締或稽查，在醫院門口
    也沒有見到員警，爰依法聲明異議云云。
四、本院查：
 (一)異議人上開違規事實，有台北市政府警察局舉發違反道路
     交通管理事件通知單2 紙附卷可稽，並經證人即現場舉發
     本件違規之臺北市政府警察局內湖分局大湖派出所員警李
     旻憲到庭結證稱：「（請陳述舉發經過？）97年2 月28日
     下午1 時45分我看到一部車號A2T-209 號重型機車從康寧
     路3 段75巷紅燈右轉往康寧路3 段方向過來，我當時在成
     功路5 段450 巷（現已改為23弄）與康寧路3 段的交叉路
     口執行路檢，我看到以後，我以手勢、鳴笛請他靠邊，但
     機車騎士沒有停，加速逃逸，我鳴笛的時候，該騎士有回
     頭看了我一下。我當場拿起筆記記下車號，我過去騎我的
     機車，跟隨在機車駕駛人後面，但差不多隔了100 多公尺
     ，看到他的方向往康寧醫院的急診室方向，後來停在康寧
     醫院的急診室前，駕駛往急診室裡面走進去。我到達的時
     候，騎士正往急診室進去，我對他喊『等一下』，但他往
     裡面走進去，我馬上請我們的值班人員查詢車籍車號，並
     在現場拍照。（你站的位置距離康寧路3 段75巷口多遠？
     ）約100 公尺左右。（有無可能看錯？）我們看到的是號
     誌燈，當時康寧路號誌直行綠燈，從康寧路3 段75巷口出
     來的機車只有被舉發人1 輛，所以不會看錯。（當時鳴笛
     作手勢請他停車，距離騎士多遠？）約10公尺。我站在康
     寧路3 段及成功路450 巷巷口的路邊，騎士朝著我的方向
     右轉450 巷要進去康寧醫院那邊，所以我攔停他他應該可
     以看見。我當時距離他約10公尺。（是否可以確定異議人
     的機車是紅燈右轉？）可以確定，因為當時都是直行車在
     走，號誌也是直行的。（75巷口有無右轉綠燈？）有右轉
     專用號誌。（當時有無可能亮右轉綠燈？）我們在執勤的
     時候，看康寧路3 段上面的號誌，如果是只有1 個綠燈，
     那康寧路3 段75巷的號誌就是紅燈，如果康寧路3 段的號
     誌是直行綠燈加上1 個左轉的綠燈，則康寧路3 段75巷的
     號誌就是紅燈加1 個右轉綠燈，我當時看到的號誌是康寧
     路上只有直行綠燈，所以75巷口也是紅燈。」（見本院卷
     第13至15頁）等語明確，並庭呈採證照片4 張附卷為憑。
     經核證人李旻憲係就案發當日親身經歷之舉發經過作證，
     所證內容，就其目擊異議人違規情節及舉發經過敘述詳確
     ，並無瑕疵，顯非一般憑空捏造證詞可擬。且證人與異議
     人原不相識，2 人間並無怨恨仇隙，故證人要無設詞誣陷
     異議人違規，進而招致偽證重罪之可能及必要，是其證詞
     應屬可信。又異議人當庭自承當天行車方向確實與證人所
     言相同，係從康寧護校那裡的巷子右轉出來，要送午餐給
     在康寧醫院工作的女朋友，且證人所庭呈之照片確實為其
     所有之機車等語，參以本件案發當時為日間下午1 時45分
     許，光線充足，且證人係於該交岔路口執勤時看到異議人
     紅燈右轉，業據說明如前，衡情當無誤認異議人違規事實
     之虞。再者，證人目睹異議人紅燈右轉之違規後，旋即用
     鳴笛、加上手勢攔停，而異議人面朝證人方向行進，且證
     人距離異議人之車輛約10公尺，堪認異議人當可清楚看見
     證人攔停之動作無訛。綜上，異議人確有原處分所指之交
     通違規事實，應甚明確，堪予認定。
(二)綜上，本件異議人確有駕駛上開車輛，於上揭時、地「紅燈
    右轉」、「經警指揮攔停接受稽查逃逸」之違規事實，異議
    人上開所辯，洵不足採。從而，原處分機關依據道路交通管
    理處罰條例第53條第2 項、第60條第1 項規定，分別裁處罰
    鍰600 元、3000元，並分別依同條例第63條第1 項第3 款、
    第1 款之規定，各記違規點數3 點及1 點，其認事用法並無
    違誤，裁罰亦無不當，本件異議為無理由，應予駁回。
據上論斷，應依道路交通案件處理辦法第19條，裁定如主文。
中    華    民    國    97    年    5     月    20    日
                    交通法庭法  官  許永煌
以上正本證明與原本無異。
如不服本裁定應於送達後5日內向本院提出抗告狀。
                            書記官  陳淑琪
中    華    民    國    97    年    5     月    20    日


司法院資訊處製作；財團法人民間司法改革基金會備份。
